臺灣高等法院刑事裁定
110年度交聲再字第4號
再審聲請人
即受判決人  吳家堯


上列再審聲請人即受判決人因公共危險案件，對本院109年度交
上易字第385號，中華民國109年12月29日第二審確定判決（原審
案號：臺灣桃園地方法院109年度審交易字第215號），聲請再審
，本院裁定如下：
    主  文
再審及停止刑罰執行之聲請均駁回。 
    理  由
一、再審聲請意旨略以：再審聲請人即受判決人吳家堯（下稱聲請人）於民國109年3月27日下午7時許，酒後騎乘機車行進中因違規而遭警員攔檢，盤查身分時，即因心虛而主動向警方供陳有酒駕之事實，進而接受警方施測，並測得其呼氣酒精濃度達每公升0.35毫克，此部分事實，應有聲請人之自白及警員取締查獲紀錄表可參，然原二審法院未注意上情，職權調查對聲請人有利之證據即傳訊警員證述，遽為上訴駁回之判決，有不適用刑法第62條之違法，爰依刑事訴訟法第421 條規定提起再審並停止刑罰之執行等語。
二、刑事訴訟法第421條所謂「足生影響於判決之重要證據漏未
    審酌」，係指第二審判決前已發現提出之證據，未予審酌，
    該證據亦必須確為真實，足以認定受判決人應受無罪、免訴
    、免刑或輕於原判決所認罪名之判決者而言（最高法院94年
    度台抗字第3號、99年度台抗字第802號判決參照）。意即必
    該證據已經提出卻漏未審酌，而足以據以認定受判決人應受
    無罪、或免訴、或輕於原審所認定罪名，否則如不足以推翻
    原確定判決所認的罪名，而僅據以爭執原確定判決量刑之輕
    重，仍不能准許再審。經查：
　㈠聲請人因犯不能安全駕駛動力交通工具之公共危險罪，經原
    確定判決判處有期徒刑8月，聲請人不服提起上訴，經本院
    以109年度交上易字第385號判決認其上訴無理由，駁回其上
    訴等情，有上開判決、本案被告前案紀錄表在卷可稽，是聲
    請人向為實體判決之本院聲請再審，程序上尚無不合，首先
    敘明。
  ㈡本院前依聲請人之自白、桃園市政府警察局八德分局酒精測
    定紀錄表、公路監理電子閘門列印資料及舉發違反道路交通
    管理事件通知單等件等證據，認被告自白與事實相符，犯行
    堪以認定；並依聲請人之前案紀錄，審酌其曾有多次酒後駕
    車經法院判刑之素行，距最近一次經判處有期徒刑入監執行
    完畢，未滿5年即再為本案類似犯行，可見其刑罰反應力薄
    弱，認有累犯加重其刑之必要，因之認為原審在適法範圍內
    行使裁量權，核其認事用法並無違誤，量刑亦稱妥適，而維
    持原審判決，駁回聲請人之上訴，業於判決內加以敘述，就
    犯罪事實之認定，並無漏未審酌之處。
　㈢是依聲請人聲請再審意旨所指，核屬自首與否之認定，僅影
    響其量刑之輕重，已如前述，此部分量刑斟酌事項非屬再審
    程序之救濟範圍，亦無足以使法院產生足以影響原判決認定
    之事實，而認聲請人應受無罪、免訴、免刑或輕於原判決所
    認罪名之心證。綜上所述，聲請意旨執陳前詞，就原確定判
    決認定之事實，徒憑己意再事爭執，尚難認符合刑事訴訟法
    再審之要件，是其聲請再審及停止刑罰之執行，並無理由，
    應予駁回。
據上論斷，依刑事訴訟法第434條第1項，裁定如主文。
中　　華　　民　　國　　110 　年　　2 　　月　　17　　日
                  刑事第二十一庭審判長法　官  許宗和
                                      法　官  黃惠敏
                                      法　官  黃玉婷
以上正本證明與原本無異。
不得抗告。
                                      書記官  傅國軒
中　　華　　民　　國　　110 　年　　2 　　月　　18　　日